臺灣高等法院交通事件裁定　　　　　　 96年度交抗字第740號
抗　告　人
即受處分人　甲○○
上列抗告人因違反道路交通管理處罰條例案件，不服臺灣桃園地
方法院中華民國96年8月31日所為裁定（96年度交聲字第453號）
，提起抗告，本院裁定如下：
    主  文
抗告駁回。
    理  由
一、按「汽車駕駛人有下列情形之一者，不得駕車：．．．二、
    飲用酒類或其他類似物後其吐氣所含酒精濃度超過每公升○
    ‧二五毫克或血液中酒精濃度超過百分之○‧○五以上。．
    ．．」，道路交通安全規則第114條第2款定有明文。又「汽
    車駕駛人，駕駛汽車經測試檢定有下列情形之一者，處新臺
    幣一萬五千元以上六萬元以下罰鍰，並當場移置保管該汽車
    及吊扣其駕駛執照一年；因而肇事致人受傷者，並吊扣其駕
    駛執照二年；致人重傷或死亡者，吊銷其駕駛執照，並不得
    再考領：一、酒精濃度超過規定標準。．．．。」、「汽車
    駕駛人，曾依第二十九條第四項、第三十條第三項、第三十
    三條第二項、第三十五條第二項前段、第三項前段、第三十
    七條第三項、第四十三條、第六十一條第一項第三款之規定
    吊銷駕駛執照者，三年內不得考領駕駛執照。」，道路交通
    管理處罰條例第35條第1項第1款、第67條第2項亦有明文。
二、經查：本件抗告人即異議人甲○○於民國95年9月16日12時
    34分許，於飲酒後騎乘車牌號碼F2X-811號重型機車，在桃
    園縣中壢市○○里○○路29巷與許義隆所駕駛之車牌號碼9G
    -2985號自小客車發生交通事故，經到場處理交通事故之員
    警實施酒測，其呼氣酒精濃度高達0.35MG/L，乃以抗告人有
    違反上開道路交通管理處罰條例第35條第1項第1款規定之行
    為掣單舉發，原處分機關乃依道路交通管理處罰條例第35條
    第1項第1款之規定，裁處異議人罰鍰新台幣22,500元，並吊
    扣駕駛執照1年，且施以道安講習之處分，有桃園縣政府警
    察局道路交通事故當事人酒精測定紀錄表、桃園縣政府警察
    局舉發違反道路交通管理事件通知單及交通部公路總局新竹
    區○○○○○道路交通管理事件裁決書各1紙在卷足稽，且
    為抗告人所不爭執，抗告人確有酒後駕車之違規情事，至堪
    認定。是以原處分機關依道路交通管理處罰條例第35條第3
    項、第67條第2項之規定，裁處抗告人罰鍰新台幣22,500元
    ，並吊扣駕駛執照1年，且施以道安講習之處分，即非無據
    ，原審法院因依道路交通案件處裡辦法第19條之規定，駁回
    抗告人之異議，亦無違誤。
三、抗告人抗告意旨略以：抗告人為已70歲古稀之人，且為肢體
    殘障人士，又無謀生能力，僅靠老年津貼度日。此次酒駕，
    係伊去市場買菜，好友倒一杯藥酒給伊喝，純屬意外事件，
    爰依法提起抗告，請求撤銷原裁定，改以最低罰鍰15,000元
    處罰及免除吊扣駕照云云，惟查：
(一)抗告人所述其為70歲古稀之人，且為肢體殘障人士，又無謀
    生能力等情形，縱然屬實，但均與其違反道路交通管理處罰
    條例案件無關，且不能解免抗告人上開之違規行為。
(二)又主管機關所為之裁罰，除有適用法規錯誤且罰鍰之額度逾
    越法律明定得裁罰之上限外，受理此類事件救濟之法院，自
    不能隨意變更主管機關之處罰，乃屬對原處分機關行政裁量
    權之尊重。本件原處分機關裁處抗告人罰鍰新台幣22,500元
    ，並吊扣駕駛執照1年，且施以道安講習之處分，乃原處分
    機關依據道路交通管理處罰條例第35條第1項第1款、第67條
    第2項，此屬法律授權主管機關就裁罰事宜所訂定之裁量基
    準，其適用法規並無錯誤且罰鍰之額度亦未逾越法律明定得
    裁罰之上限，揆諸上開說明，本院自不能隨意變更主管機關
    之處罰，抗告人執此爭辯，顯不足採。
四、綜上所述，抗告人提起本件抗告，為無理由，應予駁回。
五、據上論結，應依道路交通案件處理辦法第26條，刑事訴訟法
    第412條，裁定如主文。
中　　華　　民　　國　　96　　年　　11　　月　　2 　　日
                  刑事第十九庭審判長法　官  尤豐彥
                                    法  官  洪昌宏
                                    法  官  黃金富
以上正本證明與原本無異。
不得再抗告。
                                    書記官  楊秋鈴
中　　華　　民　　國　　96　　年　　11　　月　　2 　　日
